【裁判字號】    97,重訴,55
【裁判日期】    980206
【裁判案由】    毒品危害防制條例
【裁判全文】
臺灣高雄地方法院刑事判決              97年度重訴字第55號
公  訴  人  臺灣高雄地方法院檢察署檢察官
被      告  丁○○
                      之2號
選任辯護人  林樹根律師
            洪茂松律師
            邱麗妃律師
被      告  甲○○
指定辯護人  陳俊偉律師
被      告  丙○○
                      指定送達.
選任辯護人  張永昌律師
上列被告等因違反毒品危害防制條例案件，經檢察官提起公訴（
97年度偵字第11612 號、97年度偵字第19199 號）及移送併辦（
97年度偵字第19735號），本院判決如下：
    主  文
丁○○共同販賣第一級毒品，處有期徒刑拾玖年，褫奪公權捌年
。扣案如附表編號一、三所示之物沒收之。
丙○○共同販賣第一級毒品，累犯，處有期徒刑拾玖年，褫奪公
權捌年。扣案如附表編號一、三所示之物沒收之。
甲○○共同販賣第一級毒品，處有期徒刑拾玖年，褫奪公權捌年
。扣案如附表編號一、二、四、五所示之物沒收之。
     事  實
一、丙○○前於民國93年間，因違反槍砲彈藥刀械管制條例案件
    ，經臺灣高等法院高雄分院以93年度上訴字第503 號判處有
    期徒刑1 年4 月，併科罰金新臺幣（下同）10萬元確定，嗣
    經本院依「中華民國九十六年罪犯減刑條例」減其上開宣告
    刑二分之ㄧ；另於95年間，因違反毒品危害防制條例、偽造
    文書案件，分別經本院以95年度簡字第174 號、96年度易字
    第90號各判處有期徒刑4 月、4 月確定，又經本院依上開減
    刑條例裁定減其宣告刑二分之ㄧ，並定其應執行刑為有期徒
    刑4 月，入監執行後，上開3 罪甫於96年8 月14日易科罰金
    執行完畢，詎仍不知悔改，於97年4 月上旬間某日，與丁○○及真實姓名年籍不詳、綽號「阿忠」之成年男子，共同意
    圖營利，基於販賣第一級毒品之犯意聯絡，由丁○○（綽號
    阿發）與大陸地區具販賣第一級毒品犯意之真實姓名不詳、
    綽號「阿林仔」之成年男子聯繫販入第一級毒品海洛因事宜，
    並談妥以每包125 萬元購入第一級毒品海洛因，「阿忠」則
    負責尋找買主，擅於辨識毒品品質之丙○○則負責於交易之
    際驗貨，免遭訛詐。嗣於97年4 月16日，「阿忠」以000000
    0000號門號之行動電話撥打丁○○所使用之0000000000號門
    號，告知已找到買家，並催促丁○○儘速將第一級毒品海洛
    因購回以便準時交貨，丁○○乃以其所使用之上開門號與「
    阿林仔」聯繫，約定於同日晚間由丁○○搭車北上拿取海洛
    因毒品樣本。
二、乙○○（綽號「小馬」，緝獲後另行審結）、甲○○乃與「
    阿林仔」及真實年籍不詳自稱「陳震千」、「阿平」之成年
    人，共同基於意圖營利販賣第一級毒品之犯意聯絡，由「阿
    林仔」與丁○○商定先行交付第一級毒品海洛因樣本後，以
    不詳方式通知「陳震千」備貨，而「陳震千」前已於97年4
    月9 日，指示「阿平」攜帶如附表編號一、二所示第一級毒
    品海洛因6 包（合計淨重1386公克，純度94.78%，純質淨重
    1313.6 5公克）、新加坡幣5 萬、新臺幣（下同）247 萬元
    前往甲○○位於臺北市○○區○○路109 巷9 號3 樓住處藏
    放，是「陳震千」於接獲「阿林仔」通知後，乃電話通知甲○○有人將前來拿取上開第一級毒品海洛因，要甲○○配合
    該人行動，並將甲○○之聯絡電話提供與「阿林仔」。「阿
    林仔」另指示乙○○出面代其進行交易，乙○○乃在「阿林
    仔」之授意下，於97年4 月16日20時30分許，先與丁○○在
    臺北市○○○路○段之「天成飯店」前見面，並以其所有之
    0000000000號行動電話撥打甲○○所有之0000000000號行動
    電話，通知甲○○將「陳震千」所藏放之上開第一級毒品海
    洛因取交其中之一小部分前來，甲○○乃駕駛其車牌號碼
    7D-875號營業用自小客車（下稱計程車）攜帶上開海洛因粉
    末前往「天成飯店」會合，而由丁○○將該海洛因樣品帶回
    。
三、丁○○與「阿忠」檢視欲交易之海洛因樣本後，認品質符合
    下游買家需求，丁○○即於97年4 月17日以其所使用之上開
    門號與「阿林仔」約定購買第一級毒品海洛因2 包，並談妥
    由丁○○北上取貨。丁○○乃與丙○○、「阿忠」相約一同
    北上進行交易。97年4 月17日下午，丁○○、丙○○、「阿
    忠」至臺灣高鐵臺南站會合後，搭乘14時17分發車之高速鐵
    路北上至臺北車站，繼而由丙○○、丁○○另行搭車前往景
    美捷運站與乙○○見面，「阿忠」則留在臺北車站接應，同
    日下午4 時許，乙○○依「阿林仔」指示，前往景美捷運站
    與丁○○、丙○○會合，再以其上開電話聯繫甲○○駕駛上
    述計程車前來景美捷運站，乙○○、丁○○及丙○○即搭乘
    甲○○之計程車至甲○○上址住處樓下，由甲○○單獨上樓
    拿取如附表編號一所示第一級毒品海洛因2 包（毛重均為35
    5 公克），以一紙袋裝妥後返回車內交付與乙○○，並由乙○○將之交至當時坐於計程車後座之丁○○、丙○○，丙○○隨即主動取來檢視品質，確認無訛後予以收受，而完成交
    易，乙○○旋指示甲○○搭載丁○○、丙○○返回景美捷運
    站。丁○○、丙○○、「阿忠」等人，及「阿林仔」、「陳
    震千」、「阿平」、乙○○、甲○○等人乃分別完成第一級
    毒品海洛因之販入、賣出行為。
四、嗣於同日17時25分許，丁○○、丙○○、乙○○、甲○○4
    人途經臺北市○○區○○路、景中路路口附近時，為因事先
    對丁○○所持用之上開門號進行通訊監察而前往埋伏之法務
    部調查局南部地區機動工作組、行政院海案巡防署（下稱海
    巡署）南部地區巡防局澎湖機動查緝隊所組成專案小組成員
    當場逮捕，並扣得前開第一級毒品海洛因粉2 包、供販賣毒
    品聯繫使用之如附表編號三至五所示行動電話，及與販賣毒
    品無關之丙○○所有行動電話2 支（搭配門號：0000000000
    及0000000000）、乙○○所有之行動電話2 支（門號000000
    0000000 、0000000000）。又經甲○○同意搜索，於同日17
    時30分許，在甲○○上開住處扣得如附表編號二所示剩餘第
    一級毒品海洛因粉4 包（毛重分別為355.2 公克、260.9 公
    克、38.9公克、38.9公克）及與本案無關之247 萬元、新加
    坡幣5 萬元現金，共計扣得第一級毒品海洛因6 包（合計淨
    重1386公克，純度94.78%，純質淨重1313.65 公克），始悉
    全情。
五、案經海巡署南部地區巡防局移送臺灣高雄地方法院檢察署檢
    察官偵查起訴，及高雄市政府警察局苓雅分局報告同署檢察
    官併案審理。
    理  由
壹、證據能力之認定：
一、共同被告即證人丁○○於警詢之陳述，對於證明被告丙○○
    是否共同販賣第一級毒品海洛因之事實，無證據能力：
（一）按被告以外之人於審判外之言詞或書面陳述，除法律有規
      定者外，不得作為證據，刑事訴訟法第159 條第1 項定有
      明文。次按被告以外之人（包括證人、鑑定人、告訴人、
      被害人及共同被告等）於檢察事務官、司法警察官或司法
      警察調查中所為之陳述，與審判中不符時，其先前之陳述
      具有較可信之特別情況，且為證明犯罪事實存否所必要者
      ，得為證據，刑事訴訟法第159 條之2 定有明文。是被告
      以外之人於司法警察（官）調查中所為之陳述，依刑事訴
      訟法第159 條第1 項規定，係屬傳聞證據，原則上無證據
      能力，惟如該陳述與審判中不符時，其先前之陳述具有較
      可信之特別情況，且為證明犯罪事實存否所必要者，依同
      法第159 條之2 規定（即刑事訴訟法第159 條第1 項所指
      之「除法律有規定者外」），始例外認為有證據能力。
（二）而本案共同被告丁○○於警詢時證述，對證明被告丙○○
      之犯罪事實而言，亦屬被告丙○○以外之人於審判外之陳
      述。經查被告丁○○於警詢中供稱：伊與被告丙○○於97
      年4 月17日遭查獲當日是要去找被告乙○○玩，並未購買
      毒品，嗣後改口證稱伊以80萬元向被告乙○○購入第一級
      毒品海洛因，再轉手出售與「阿忠」云云（警卷第16、17
      頁），已與其於本院審理中證稱：查獲當時伊係與被告丙○○、「阿忠」等人一起前往向被告乙○○購買第一級毒
      品海洛因等語（院二卷第175 頁）不符。惟查被告乙○○
      於本院移審時與被告甲○○於警、偵、審中均一致供稱：
      於97年4 月17日案發當時，由被告甲○○搭載被告乙○○
      、丁○○、丙○○前往被告甲○○上址住處，由被告甲○○將「陳震千」藏放之第一級毒品海洛因中2 包取交被告
      乙○○，並由被告乙○○交與當時在後座之被告丁○○等
      語（院一卷第51至60頁、偵一卷第82頁、院卷第34、35頁
      ），與被告丁○○於本院審理中所證係與被告丙○○前往
      買第一級毒品海洛因等情較為相符。被告丁○○復於本院
      審理中明確證稱：伊與被告丙○○間並無事後利益分配不
      均或另有嫌隙之情，不會故意誣陷被告丙○○等語（卷二
      第174 頁），則被告丁○○於審理中陳述應較可信，被告
      丁○○警詢陳述與客觀事實證據不符，並無較為可信之情
      況，參諸上開說明，即無證據能力。
二、證人即共同被告乙○○、丁○○、甲○○、丙○○於偵查中
    經具結之證言，有證據能力：
    查證人即共同被告乙○○、丁○○、甲○○、丙○○於檢察
    官偵查中經具結而為之陳述，固均係被告以外之人於審判外
    所為之言詞陳述，然其等之證言，已經檢察官諭知證人有具
    結之義務及偽證之處罰並命朗讀結文具結擔保其證言之真實
    性，又查無違法取證之瑕疵存在，應無顯不可信之情形，依
    刑事訴訟法第159 條之1 第2 項之規定，自均得為證據。
三、本案對門號0000000000號所為通訊監察而取得之錄音有證據
    能力：
    按有事實足認被告或犯罪嫌疑人有最輕本刑為3 年以上有期
    徒刑之罪嫌，並危害國家安全或社會秩序情節重大，而有相
    當理由可信其通訊內容與本案有關，且不能或難以其他方法
    蒐集或調查證據者，得發通訊監察書，又前項通訊監察書，
    偵查中由檢察官依司法警察機關聲請或依職權以書面記載第
    11條之事項，並敘明理由、檢附相關文件，聲請該管法院核
    發，通訊保障及監察法第5 條第1 項第1 款、第2 項前段分
    別定有明文。本案門號0000000000號之持用人即被告丁○○
    涉毒品危害防制條例第4 條之犯販賣毒品罪嫌，所涉為最輕
    本刑3 年以上有期徒刑之罪，危害社會秩序情節重大，有相
    當理由可信其通訊內容與販賣毒品有關，難以其他方法蒐集
    或調查證據，經本院核發通訊監察書，為合法之通訊監察，
    有本院97年2 月25日97年聲監續字第000195號、97年3 月26
    日97年聲監續字第000409號通訊監察書各1 份在卷為憑（院
    一卷第156 至159 頁）。則在通訊監察期間取得上開門號與
    相關人員通話之錄音，並無違法取證之瑕疵，自得為證據。
四、再按，法院或檢察官得囑託醫院、學校或其他相當之機關、
    團體為鑑定，或審查他人之鑑定，並準用第203 條至第206
    條之1 之規定；鑑定之經過及其結果，應命鑑定人以言詞或
    書面報告，刑事訴訟法第208 條第1 項前段、第206 條第1
    項分別定有明文。是經法院、檢察官囑託相當之機關為鑑定
    後，經鑑定人以書面報告其鑑定之結果者，即屬刑事訴訟法
    第159 條第1 項所謂之「法律有規定者」，不受該條項規定
    「不得作為證據」之限制。卷附法務部調查局97年5 月29日
    調科壹字第09723025390 號濫用藥物實驗室鑑定書（偵一卷
    第136 頁）、97年11月10日調科參字第09700456840 號聲紋
    鑑定報告書暨其所附語音分析暨聲紋鑑定資料（院二卷第42
    至48頁），分別係檢察官及本院依上揭刑事訴訟法第208 條
    之規定囑託專業機關所為鑑定，並由上開機關依刑事訴訟法
    第206 條第1 項之規定出具之書面鑑定報告，參諸上開說明
    ，自有證據能力，本院自得採為認定事實之證據。
五、又按被告以外之人於審判外之陳述，雖不符同法第159 條之
    1 至之4 規定，而經當事人於審判程序同意作為證據，法院
    審酌該言詞陳述或書面陳述作成時之情況，認為適當者，亦
    得為證據，刑事訴訟法第159 條之5 第1 項定有明文。本案
    所引用之其餘證據資料（詳後引證據），其中屬傳聞之書面
    證據或言詞陳述部分，均因被告等及其等辯護人、檢察官均
    同意可作為證據使用，本院審酌該證據作成之情況，並無不
    當，則依上開規定，均有證據能力。
貳、有罪部分：
一、訊據被告丁○○固坦認與被告丙○○、「阿忠」等人基於營
    利意圖而向「阿林仔」販入第一級毒品海洛因等情，然矢口
    否認有何販賣第一級毒品既遂之犯行，辯稱：本案尚在被告
    甲○○計程車上進行交易之際，伊等即為警查獲，欲購買第
    一級毒品海洛因之價金尚未交付賣方即被告乙○○等人，伊
    之販賣行為應屬未遂云云（院一卷第162 頁、院二卷第222
    頁）。被告甲○○固坦認分別於上開時、地，依「陳震千」
    之指示，代為保管扣案海洛因、現金，復依被告乙○○通知
    取交海洛因樣本，及於查獲前搭載被告乙○○、丁○○、丙○○前往其住處拿取第一級毒品海洛因等情，惟矢口否認有
    何共同販賣第一級毒品之犯行，並辯稱：「陳震千」託「阿
    平」寄放上開扣案第一級毒品海洛因及現金當時，伊並不知
    該6 包粉末為第一級毒品海洛因，並無販賣第一級毒品之故
    意，且伊僅是受「陳震千」指示將扣案海洛因交付予被告乙○○，並非主導者，應為幫助犯云云（院一卷第39頁）。再
    被告丙○○則矢口否認有何共同販賣第一級毒品海洛因之犯
    行，並辯稱：伊於案發當日係欲偕同女友北上基隆找友人己○○遊玩，恰巧在臺灣高鐵仁德站遇見被告丁○○，乃向被
    告丁○○索討欠款，因被告丁○○身上現金不夠，被告丁○○乃表示要北上找朋友，可向朋友先商借款項返還予伊，伊
    始一起搭上被告甲○○之計程車，伊發現被告甲○○自住處
    取來之物係第一級毒品海洛因後，發現事態嚴重，隨即表示
    要下車，並未與被告丁○○共同販入第一級毒品海洛因云云
    （院一卷第45、49頁）。
二、經查：
（一）被告丁○○、丙○○、乙○○3 人於上開時、地，共同乘
      坐於被告甲○○所駕駛之上開計程車內，而為調查員及海
      巡署人員及員警查獲，當場在被告甲○○所駕上開計程車
      車內扣得附表編號一所示第一級毒品海洛因2 包，並分別
      自被告丁○○、甲○○、乙○○身上各扣得附表編號三、
      四、五所示行動電話及門號SIM 卡，及嗣於被告甲○○位
      於臺北市○○區○○路109 巷9 號3 樓住處扣得附表編號
      二所示第一級毒品海洛因4 包及與本案無關之247 萬元、
      新加坡幣5 萬元現金等情，業為被告3 人所不爭執，並有
      海巡署南部地區巡防局搜索扣押筆錄、扣押物品清單一覽
      表各2 份、自願性同意搜索筆錄、查獲經過照片8 幀（警
      卷第28至35、63、64頁）在卷可憑。而本案扣案如附表編
      號一、二所示粉末經送法務部調查局鑑定結果，均含第一
      級第6 項毒品海洛因成分，合計淨重1386.00 公克（空包
      裝總重14.6 3公克），純度94.78%，純質淨重1313.65 公
      克，有該局97年5 月29日調科壹字第09723025390 號濫用
      藥物實驗室鑑定書1 紙在卷可憑（見偵一卷第136 頁），
      確為第一級毒品海因無誤。此部分事實均堪以認定。
（二）次以，被告丁○○於偵查中業供承：伊聯絡「阿林仔」，
      由「阿林仔」介紹伊認識被告乙○○，「阿林仔」表示毒
      品需向被告乙○○索取，伊打電話給「阿林仔」，由「阿
      林仔」打給被告乙○○，再由被告乙○○打給伊，伊與被
      告丙○○於97年4 月17日當日一起搭高鐵北上找被告乙○○買毒品，被告乙○○與伊等會合後，叫被告甲○○過來
      ，被告甲○○即駕駛其計程車搭載伊與被告乙○○、丙○○前往被告甲○○住處，由被告甲○○單獨上樓拿取如附
      表編號一所示被查獲之2 包海洛因，伊所取得之海洛因要
      交給「阿忠」去賣等語（見偵卷第6 、7 、8 、9 頁）；
      及於本院審理時仍坦認：約於查獲前一周透過「阿忠」介
      紹認識被告丙○○，並打算一起前往購買第一級毒品海洛
      因，伊係透過「阿林仔」與被告乙○○接觸，97年4 月16
      日，伊聯絡「阿林仔」，「阿林仔」打電話給被告乙○○
      ，再由被告乙○○與伊相約在臺北車站旁之咖啡店拿取試
      用品，被告甲○○當日亦有前來，翌日即97年4 月17日查
      獲當日北上前，伊即與「阿林仔」講好要購買2 塊海洛因
      ，談妥後伊即與被告丙○○、「阿忠」一起北上，目的在
      購入海洛因供販賣使用，伊等抵達臺北車站後，由伊與被
      告丙○○搭車去拿取毒品，「阿忠」攜帶現金在臺北車站
      接應，預計於伊與被告丙○○取得欲購買之海洛因且確認
      與試用品相同後再交錢，以防買到假貨被騙，查獲前，被
      告甲○○將2 包海洛因拿下樓交至後座，被告丙○○將該
      海洛因取之觀看，並說他試試看就知道是否是海洛因，被
      告丙○○於本案是負責驗貨的人等語在卷（院一卷第43、
      27 3至275 、278 、280 、281 、288 頁、院二卷第174
      、17 5、219 頁）。核與被告甲○○於警、偵、審中均一
      致供稱：「阿平」依「陳震千」之指示，於97年4 月9 日
      傍晚攜帶扣案現金及海洛因6 包寄放予伊，並向伊表示屆
      時會有人打電話來，並約伊出門，伊再將毒品取出交付予
      該人，嗣被告乙○○於4 月16日20時許以他的行動電話00
      00000000打伊的行動電話0000000000與伊聯絡，要伊拿取
      「陳震千」寄放於伊住處之6 包粉末其中一些，前往臺北
      市○○○路○段「天成飯店」門口會面，伊依約前往，發
      現被告乙○○、丁○○均在場，伊將該粉末交予被告丁○○作為樣品，97年4 月17日下午，被告乙○○打電話給伊
      ，叫伊前往景美捷運站，伊抵達捷運站後，發現被告乙○○、丁○○、丙○○均在現場，該3 人搭上伊之計程車後
      ，被告乙○○叫伊開車返家去拿2 大包毒品，伊回到伊住
      處後，單獨上樓拿取2 大包毒品下樓，被告乙○○、丁○○、丙○○均在伊之計程車上等候，伊返回車內將該兩大
      包毒品交給當時坐在前座之被告乙○○，被告乙○○交給
      坐後座之被告丁○○、丙○○等人，接著被告乙○○指示
      伊開車載他們到景美捷運站搭車，於途經景興路、景中路
      口附近為警逮捕等情（警卷第10頁、偵一卷第20、83 、
      110 、165 、院一卷第35頁），及與被告乙○○於本院移
      審時供承：本件交易係被告丁○○與「阿林仔」洽談，伊
      係依「阿林仔」之指示帶被告丁○○去向被告甲○○拿取
      扣案第一級毒品海洛因，97年4 月16日，伊與被告丁○○
      約在天成飯店見面，在該處喝飲料，並交付海洛因毒品樣
      本給被告丁○○，被告丁○○看完之後，可能就已決定要
      購買，因隔天「阿林仔」電話指示伊向被告甲○○拿兩包
      海洛因出來交給被告丁○○，原本「阿林仔」要伊將本案
      交易之海洛因送至泰山休息站，並要給伊車馬費10萬元，
      伊拒絕前往，因伊認為由被告丁○○過來，伊只要打電話
      叫被告甲○○拿東西過來已，風險較小，所以過一段時間
      後，「阿林仔」打電話指示伊去車站會合，因為被告丁○○等人當日下午臨時坐高鐵北上，要下午4 點才會到，查
      獲前被告甲○○自其住處將第一級毒品海洛因取出，該2
      包第一級毒品海洛因即交至後座等情（院一卷第51至60
      頁）相符。則其3 人上開供詞，就本件係被告丁○○與「
      阿林仔」聯繫購買第一級毒品海洛因，由「阿林仔」指示
      被告乙○○通知被告甲○○將藏放於被告甲○○住處之第
      一級毒品海洛因取出，及查獲當日確由被告丁○○、丙○○一起出面與被告乙○○、甲○○進行第一級毒品海洛因
      之交付事宜，被告甲○○自住處取出欲交易之第一級毒品
      海洛因後，確實將之交與後座之被告丁○○、丙○○等人
      等相關經過情形，所供均屬一致。
（三）且核本件經依法對被告丁○○所使用之0000000000號門號
      進行通訊監察結果，被告丁○○於97年4 月16日至97年4
      月17日確密集與「阿林仔」電話連絡，其中於97年4 月16
      日14時12分許之通話中，被告丁○○曾向「阿林仔」表示
      「看怎樣如果好的話晚上看... 看講一講明天就好了...
      兩樣都有內! （「阿林仔」：女生那個而已啦... 啊你相
      片不是看過了？）沒有啦他哪有看過! 他就沒拿給我哩..
      這樣你就叫年輕的（臺語少年仔）拿（相片）下來... 他
      那邊有沒有那個沒有？兩張票... 四張票有沒有？... 頭
      一趟如果好的話就先... 先兩張嘛... 啊後天再兩張嘛這
      樣嘛! （「阿林仔」：可以啦! 啊不過你要去看資料你要
      去臺北看啦... 嘿啦! 你去臺北一趟啦他沒辦法下去啦!
      ... 沒有啦! 我先跟你講... 你就先去看資料! 看有好的
      話你再叫人背錢去.. 你 要出門你在打電話跟我說啦! 我
      再叫年輕的.. 年 輕的打電話給你你知道嗎？）」等語，
      繼而撥打「阿忠」所使用之0000000000號門號，通話結束
      後，又致電「阿林仔」表示：「我這邊的人叫我現在快點
      拿.. 跟 你拿相片看啦! 如果好我們在一起上去... （「
      阿林仔」：啊你幾點會到？）慢一點! 我等一下如果要坐
      高鐵我再跟你說坐幾點的! 」有卷附通訊監察書內容譯文
      摘要1 份可憑（偵一卷第32至36、39、40頁），被告丁○○亦於本院審理中結證上開對話係伊與「阿林仔」講電話
      ，其中所講「女生」係指海洛因，「相片」意指海洛因樣
      本，「兩張票」意指兩塊海洛因，伊等要買2 塊海洛因等
      語（院一卷第286 、287 頁）。此外，本件經查緝人員實
      際跟監結果，被告丁○○、乙○○、甲○○確於97年4 月
      16日20時許，於天成飯店前會合，有卷附跟監照片1 幀（
      偵一卷第155 頁）足稽，與被告丁○○、乙○○、甲○○
      上開供詞均一致陳稱97年4 月16日當日係由被告丁○○北
      上拿取欲購買之第一級毒品海洛因樣本，「阿林仔」指示
      被告乙○○通知被告甲○○拿取一些海洛因粉末至天成飯
      店前交予被告丁○○等情相合。
（四）再於97年4 月17日下午12時37分許，「阿林仔」以000000
      0000號之門號撥打被告丁○○所持用之上開門號，並有如
      下對話：「B （「阿林仔」）：我跟你說，你昨天跟他約
      好沒錯啦，他走了以後，有狗（「意指警察等偵辦刑事案
      件之人員」）你懂不懂？... 他們那個少年的不敢下去啦
      。...A （ 被告丁○○）：如果要去那裡... 昨天就，我
      們這個老闆昨天就不用跟做伙的在那邊互罵了，甚至要打
      起來了。他說聽成泰山這樣聽錯了就不行了，那是我早上
      說不是泰山，是泰安... 不然你就跟他講泰安再上去一點
      就好了，更上去一站這樣好不好啦... 。B ：等一下打給
      你，他5 分鐘會再打回來。」；嗣於97年4 月17日12時58
      分許，被告丁○○撥打電話與「阿林仔」，而有如下對話
      ：「B （「阿林仔」）：我跟你講啦，他不敢去啦。他說
      還是要你去跟他拿啦。...A （ 被告丁○○）：我講給你
      聽啦，他老闆就在你旁邊，你就跟他商量一下，大家各退
      一步，我老闆現在就在車上，大家商量一下，退一步就好
      了.. 。B：人家就說不在那邊那個的.. 。A：不然我跟你
      講，要是我上去的話他那個兩萬塊是沒有得賺了喔？B ：
      好啦好啦好啦，沒關係沒關係啦。A ：我講講看。」，嗣
      於97年4 月17日13時8 分許，被告丁○○再致電「阿林仔
      」，並表示：「我跟你講，好啦好啦，像你剛剛講的啦..
      要" 二" 啦，啊你聽我講，我們去坐高鐵... 火車站，我
      現在上去差不多兩個鐘頭啦。」，復於97年4 月17日14時
      18分致電「阿林仔」，表示「四點就到了.... 抱 歉抱歉
      ，你再跟他說一下，四點四點。」，亦有前開通聯譯文在
      卷可憑（見偵一卷第63、65、66、69頁），亦核與被告乙○○前開供承原本「阿林仔」要伊前往泰山休息站（被告
      丁○○誤認為泰安休息站）交付海洛因，伊認風險太大不
      願前往，始臨時由被告丁○○等人北上，並約定16時許見
      面等情大致相符。
（五）而本案被告乙○○係受「阿林仔」指示前往出面進行第一
      級毒品海洛因之買賣交易等情，除據被告乙○○供明在卷
      外，亦據被告丁○○供稱：確係透過「阿林仔」與被告乙○○聯繫，被告乙○○與「阿林仔」並非同一人等語明確
      （偵一卷第7 頁），佐以依通訊監察譯文顯示，本件被告
      丁○○與「阿林仔」之歷次通聯譯文中，於論及見面交易
      事宜時，「阿林仔」確實先後向被告丁○○陳稱：「你要
      出門你再跟我說，我叫年輕的... 年輕的打給你」、「你
      打給我我就叫人馬上去找你了啦」、「（被告丁○○：你
      跟他講.. 那 個.. 那 個.. 地 點就是他昨天跟我講的那
      邊，你知道嗎？）好啦好啦，我知道我知道。（被告丁○○：拜託，說好，一次說好，不要出問題）好啦，我會叫
      他打給你啦，我會叫他打給你啦。」、「你看你坐幾點的
      ，幾點到，我跟他講，讓他在那邊等你啦。」等語（偵一
      卷第36、40、53、67頁），亦堪認「阿林仔」本人並未出
      面進行本案交易第ㄧ級毒品海洛因之賣賣，而係指示他人
      前往，核與被告乙○○、丁○○所供情節相符。至證人即
      本案承辦人員壬○○、庚○○雖均證稱被告乙○○就是「
      阿林仔」等語（院二卷第183 、187 頁），惟證人壬○○
      亦證稱：係因「阿林仔」與被告丁○○聯繫後，實際由被
      告乙○○進行交易，是以認定被告乙○○即為「阿林仔」
      （院二卷第183 、187 頁），然此本無法排除「阿林仔」
      另行指派他人出面之可能，且證人壬○○、庚○○並未聽
      過被告乙○○之聲音，亦據其等證述明確（院二卷第188
      頁），則其等顯無法認定被告乙○○之聲音與通訊監察錄
      音中「阿林仔」之聲音是否相似或相同，其等證稱被告乙○○與「阿林仔」為同一人等情，並非根基於實際感官或
      經歷，而僅係證人個人之判斷。況證人庚○○亦另證稱：
      如果「阿林仔」指派他人前往，應於電話中向被告丁○○
      交代說明等語（院二卷第187 頁），證人即另ㄧ承辦調查
      員辛○○亦於本院審理中證稱：其聽過監聽錄音內容，依
      錄音內容顯示被告丁○○無法直接和被告乙○○聯絡，而
      要透過「阿林仔」等語（院二卷第188 頁），亦與上揭通
      聯譯文內容顯示「阿林仔」確多次向被告丁○○表示會指
      示他人出面交易等情相合，是證人壬○○、庚○○證稱被
      告乙○○就是「阿林仔」等語，顯與事實不符，應無足採
      。
（六）況本件被告丁○○、甲○○、乙○○、丙○○確於97年4
      月17日17時25分許共乘被告甲○○之計程車為警查獲，並
      當場在被告甲○○上開計程車內扣得附表編號一所示第一
      級毒品海洛因2 包，亦如前述，均益證被告丁○○、乙○○、甲○○上開供詞與事實相符，堪以採信。
（七）而本件被告丙○○於查獲前一周，在「阿忠」之介紹下與
      丁○○認事，目的即在一同進行購買第一級毒品海洛因事
      宜，並於查獲當日確實與被告丁○○、「阿忠」等人搭高
      鐵北上交易海洛因，且遭查獲前，被告丙○○確收受被告
      甲○○取來之海洛因並表示試試看就知道是否是海洛因等
      情，已據被告丁○○於本院審理中結證明確，業如前述，
      且被告丁○○於審理中所供，與被告甲○○歷次供述、被
      告乙○○於本院移審中所供暨相關通聯譯文所示內容，均
      彼此而吻合，亦如上所述，則被告丁○○此部分供詞，亦
      應可採信。復參佐證人即當場查獲之調查員庚○○於本院
      審理中結證：查獲當時，被告甲○○駕駛計程車，被告乙○○坐副駕駛座，被告丁○○坐在被告乙○○後方，被告
      丙○○坐在被告甲○○後方，其等係自被告甲○○計程車
      右側要求車內所有人員下車，而當場目視被告丙○○手上
      拿著裝海洛因之紙袋，被告丙○○於下車之際將該紙袋置
      於其座位之腳踏板處等情（院二卷第185 頁），亦與被告
      乙○○、丁○○均供稱：97年4 月17日為警查獲前，被告
      甲○○駕駛計程車，被告乙○○坐副駕駛座，被告丁○○
      坐在被告乙○○後方，被告丙○○坐在駕駛座正後方等語
      （警卷第24頁、偵ㄧ卷第20頁、院一卷第56、59頁），及
      被告甲○○供稱：其自住處取出2 包海洛因返回車上後，
      交與被告乙○○，被告乙○○並交給後座之人，嗣後該2
      包海洛因係自駕駛座後方腳踏處查扣等語（院一卷第35頁
      ）互核一致。被告丙○○更自承當時確係坐於被告甲○○
      後方之座位，有主動拿取內裝2 包海洛因之紙袋觀看等情
      在卷（偵一卷第23、25頁、院一卷第46、47頁）。則衡以
      販賣第一級毒品海洛因為本刑死刑、無期徒刑之重大犯罪
      行為，交易者莫不秘密行事，顯無可能任意透漏與不相干
      之人，而自陷犯行為人發覺之風險，則果被告丙○○為不
      知情之第三人而未與被告丁○○共為本案販入第一級毒品
      海洛因之行為，被告丁○○焉有可能任意邀約被告丙○○
      搭上被告甲○○之計程車，而令被告丙○○在場目擊經過
      ？又果被告丙○○未參與本案犯行，本案交易之第一級毒
      品海洛因2 包又以紙袋包裝，被告丙○○應無必要主動取
      之觀看，顯見被告丙○○應為本案交易第一級毒品海洛之
      當事人。而被告丁○○證稱被告丙○○負責檢視該海洛因
      是否為真等情，恰與上開被告丙○○確有主動拿取該紙袋
      觀看之行為相互印證，均見被告丁○○就上開所為不利於
      被告丙○○之供詞，應屬可採。益證被告丙○○自始知情
      且與被告丁○○共同進行本案販賣第一級毒品海洛因之交
      易，並負責檢視第一級毒品海洛因之品質以防遭到對方訛
      詐等情至明。
（八）再者，參佐本件「阿忠」於97年4 月16日9 時24分許以其
      使用之0000000000號門號，撥打電話與被告丁○○，並向
      被告丁○○表示：「阿人家說那個... 說那個125 那個也
      跟人家講好了啊! 」（偵一卷第29頁），復於同日13時26
      分許，再致電被告丁○○表示：「啊我... 我... 都給人
      家說一說然後又沒有! 」等語，被告丁○○乃回稱：「會
      啦會啦! 我盡量看今天調不調得到啦! 」（偵一卷第31頁
      ），被告丁○○即於同日14時12分許與「阿林仔」通話，
      並稱：「啊你那邊.. 那 邊到底是怎樣？」，繼而洽談拿
      取第一級毒品海洛因樣本及事後如何交錢交貨等事宜（偵
      一卷第32頁），暨被告丁○○於偵查中供稱本案所購入之
      海洛因係要交給「阿忠」去販售等語（偵一卷第7 頁），
      已可認被告丁○○與「阿忠」間，應係基於販賣第一級毒
      品海洛因之犯意聯絡，約定由「阿忠」尋找銷貨管道、被
      告丁○○負責尋找貨源，以此分工方式共謀於買賣第一級
      毒品海洛因間轉取差價牟利。而被告丙○○既經「阿忠」
      介紹與被告丁○○認識，且目的即在購入第一級毒品海洛
      因，復於明知之情形下與被告丁○○共同北上購買海洛因
      ，並於被告乙○○等人交付之第一級毒品海洛因之際，率
      先取之觀看以檢驗品質，其主觀上顯有與被告丁○○、「
      阿忠」共同販入第一級毒品海洛因故之意，且客觀上亦有
      販入第一級毒品海洛因之行為，其與被告丁○○、「阿忠
      」，就上開販入第一級毒品海洛因一事，應有犯意聯絡及
      行為分擔，自應共負其責至明。
（九）復依本案被告丁○○與「阿林仔」於97年4 月17日13時8
      分許之通話：「A （被告丁○○）：要有啦，要" 二" 啦
      ，喂？B （「阿林仔」）：喔，好啦好啦。」、於97年4
      月17日13時15分許通聯譯文，被告丁○○與「阿林仔」之
      通話內容：「B （「阿林仔」）：他跟你見面，他會先帶
      你去啦。A （被告丁○○）：啊？B ：帶你去見他朋友啦
      。A ：不是啦，啊？B ：他會先跟你見面，再帶你去見他
      朋友啦。A ：啊找他朋友要幹嘛？B ：啊再給你啊，你是
      .. 。A：喔，那個" 二" 啊。B ：再拿" 證件" 給你啦。
      A ：喔，啊" 二" 喔。B ：好啦好啦。」（偵ㄧ卷第66、
      67頁），與被告乙○○、丁○○前開供承案發當天北上前
      就已經講好要買2 包第一級毒品海洛因等語吻合。再參以
      被告丁○○於本院審理中前後結證稱：要給被告乙○○每
      包125 萬元之價金、「阿忠」說要以每包125 萬元購買等
      語（院一卷第277 頁、院二卷第178 頁），亦核與前揭被
      告丁○○與「阿忠」於97年4 月16日上午9 時24分通話中
      ，「阿忠」確實亦提及「那個125 」已與他人談妥等情相
      符，則本案被告丁○○、丙○○、「阿忠」等人於查獲當
      日搭乘高鐵北上之前，已與「阿林仔」等人就以每包125
      萬元價金販入第一級毒品海洛因2 包一事達成合意，亦堪
      認定。
（十）綜上，本案係被告丁○○、丙○○與「阿忠」等人共謀購
      入第一級毒品海洛因，由被告丁○○出面與「阿林仔」洽
      談，「阿忠」尋找銷貨管道，被告丙○○負責與被告丁○○一起交易並當場驗貨，而於97年4 月16日20時30分許，
      由被告丁○○北上至「天成飯店」，「阿林仔」指示被告
      乙○○前往接應，及以不詳方式連繫「陳震千」，由「陳
      震千」指示被告甲○○於接獲被告乙○○通知之際，將「
      陳震千」於97年4 月9 日指示「阿平」寄放於被告甲○○
      住處之第一級毒品海洛因中一小部分粉末取交被告丁○○
      帶回，以作為樣本，嗣於97年4 月17日被告被告丁○○、
      丙○○與「阿忠」共同搭車北上前，買賣雙方就以每包12
      5 萬元之價金買賣本案第一級毒品海洛因2 包已達成合意
      ，而於97年4 月17日下午，由被告丁○○、丙○○、「阿
      忠」一起搭乘高速鐵路北上至臺北車站，繼由被告丙○○
      、丁○○前往景美捷運站與被告乙○○會合，「阿忠」則
      在臺北車站等待及接應，復由被告乙○○聯繫被告甲○○
      駕駛上述營業用小客車在景美捷運站搭載被告被告丁○○
      、丙○○及乙○○前往被告甲○○上址住處，由被告甲○○單獨上樓拿取第一級毒品海洛因2 包（毛重均為355 公
      克）後返回車內，並交付與後座之被告丁○○、丙○○，
      由被告丙○○當場驗貨等情，堪以認定。
三、被告丙○○雖否認有與被告丁○○共同販入第一級毒品海洛
    因，並以前揭情詞置辯，惟查：
（一）被告丁○○固於97年4 月18日檢察官訊問時曾證稱：被告
      丙○○於案發當日是要北上去找朋友遊玩（偵ㄧ卷第7 頁
      ）及於本院審理時供稱：伊並未邀約被告丙○○於案發當
      日ㄧ起北上，是在臺灣高鐵鐵臺南站恰好遇見被告丙○○
      ，被告丙○○向伊索討積欠之借款3 千5 百元，伊當時身
      上沒有錢，就向被告丙○○表示等一下向被告乙○○借一
      些錢還債，所以被告丙○○才與伊一起搭上被告甲○○之
      計程車云云（院ㄧ卷第42、43、276 頁）。然此部分所供
      已與上開跡證不符，且被告丁○○於97年6 月9 日偵查中
      另證稱：被告丙○○說要與伊一起去玩，順路要跟伊一起
      去（買海洛因）云云（偵ㄧ卷第133 頁），則就本件被告
      丙○○就係與伊北上遊玩或找另外之友人遊玩，已有不同
      。再觀以被告丁○○前於警詢、偵查中始終未曾供稱被告
      丙○○係為索討3 千5 百元欠款而與伊一同搭上被告甲○○之計程車等情，嗣於本院移審中始為該等陳述，而被告
      丙○○於97年4 月18日警詢及偵查中均係供稱：係因與朋
      友所約定之時間未到，才與被告丁○○一起去找被告乙○○（警卷第20、21頁、偵ㄧ卷第25頁），於97年4 月23日
      始供稱：係因與被告丁○○有債務問題始偕同找被告乙○○（偵ㄧ卷第87頁），甚至於97年6 月11日本院延長偵查
      羈押訊問時亦僅供稱被告丁○○欠伊大約3 千多元（見延
      押卷第16頁），然於97年7 月23日本院移審訊問時，被告
      丁○○、丙○○竟異口同聲供稱之前於路邊攤飲酒時，被
      告丁○○向被告丙○○借款3 千5 百元，查獲當日係被告
      丙○○要索討該筆債務云云（院ㄧ卷第42、47、48頁），
      果本件被告丙○○係為向被告丁○○索討債務，始與被告
      丁○○同前往交易，被告丁○○、丙○○理應能於第一次
      警詢之際將該等事實全盤數供出，何以竟遲至本院移審時
      始能供出詳細經過？參以被告乙○○、甲○○均於移審中
      供稱97年7 月23日移審當日，伊等2 人與被告丁○○、丙○○均在同一囚車上（院ㄧ卷第53、58頁），確有彼此勾
      串之可能。況被告丁○○嗣於本院審理中業已供出實情，
      已如前述，更於最後審理時供稱：被告丙○○確曾要求伊
      為其說話，不要供出第一級毒品海洛因係其要購買等語（
      院二卷第173 頁），顯見被告丁○○所為附和被告丙○○
      辯詞之供述內容，應係迴護被告丙○○所為之不實陳述，
      而無可採。
（二）證人己○○固亦於本院審理中證稱：案發當日被告丙○○
      曾撥打其使用之0000000000號門號與其聯繫要北上找其遊
      玩等語（院二卷第139 頁），及查獲當日，為警自被告丙○○身上所扣得之0000000000號門號確於97年4 月17 日
      10時12分23秒、12時13分43秒許，與0000000000號門號通
      話，固有和信電訊股份有限公司97 年8月4 日號函暨所附
      雙向通聯記錄可憑（院三卷第21、22頁）。惟查，上開雙
      向通聯紀錄僅能證明該2 門號於上開時間有通話，然其通
      話內容並無法確知。又證人己○○於審理中結證：被告丙○○僅有此次說要去找其遊玩（院二卷第139 頁），與被
      告丙○○供稱：之前曾有一次搭高鐵找證人己○○遊玩等
      情（院一卷第297 頁），已彼此不符。參以證人己○○就
      與被告丙○○前往何處遊玩？期間居住地點及與被告丙○○約定何處會合、何時會合等，均無法為明確之陳述（院
      二卷第142 、143 頁），復就被告丙○○抵達臺北車站後
      如何與其聯繫一節，證稱被告丙○○原先要其代為在臺北
      租車使用，但於抵達臺北後撥打電話告知不必租車，有友
      人願意搭載等情（院ㄧ卷第144 頁），而與被告丙○○上
      開辯稱僅係坐計程車陪同被告丁○○找被告乙○○借款，
      並非搭上該計程車遊玩等情有所矛盾，況被告丙○○與丁○○一起搭乘高鐵抵達臺北車站之時，已約16時許，然被
      告丙○○於案發當日為警查獲之0000000000、0000000000
      號二門號，於相關時間並無與證人己○○對話之紀錄，此
      觀諸該2 門號之雙向通聯記錄甚明，則證人己○○所證果
      否屬實，已有疑義，自難據為有利被告丙○○之認定。
（三）又本件將丁○○於97年4 月17日11時48分許與門號000000
      0000號通話、同日13時55分與0000000000號門號之通話內
      容，送經法務部調查局進行聲紋鑑定結果為：「送鑑證物
      監聽錄音內容待鑑疑為『丙○○』男子之聲音，與本局採
      樣之丙○○聲調經比對分析結果，確認兩者語音特徵相似
      率約30% ，研判與丙○○本人聲音音質不相同（語音特徵
      相似率低於40% 以下者，即判定音質不相同）」，有該局
      97年11月10日調科字第09700456840 號聲紋鑑定報告書
      1 份在卷為憑（院二卷第42頁），固堪認上開與丁○○聯
      繫前往購買第一級毒品海洛因之通話對象並非被告丙○○
      。惟依本件案發當日係「阿忠」通知被告丙○○前來臺灣
      高鐵臺南站會合，業據丁○○於警詢、本院審理中均一致
      供陳明確（警卷第16頁、院一卷第頁），則被告丁○○與
      被告丙○○間並無通話紀錄，亦屬當然，是此部分亦核無
      影響於被告丙○○與被告丁○○、「阿忠」共謀販入第一
      級毒品海洛因之認定。
（四）又被告丙○○辯稱：伊主動觀看該紙袋，而發現上開被告
      甲○○自住處取交之物係第一級毒品海洛因時，即要求下
      車，然被告甲○○並未停車，不久即為警查獲一節，固據
      被告甲○○、乙○○於本院移審中供承：為警查獲前，計
      程車上確有人表示要下車等語（院一卷第57、58頁），惟
      衡以常情，果被告丙○○係不知情之人，其突然發現無端
      捲入第一級毒品海洛因之交易案件，理應十分緊張並急欲
      下車，其語氣亦當緊急、匆促，然依被告甲○○供稱：伊
      聽到有人說要下車，說話之語氣是要求在前面下來之意，
      伊想說再轉個彎就到捷運站了，所以沒有讓該人下車，並
      繼續開車，之後就未再聽見有人要求下車等情（院一卷第
      58、306 頁），顯見被告丙○○當時並無該等緊張、焦慮
      情緒，再觀諸被告丙○○要求下車之時，被告甲○○之計
      程車已在景美捷運站附近，則可認被告丙○○該等要求下
      車之行為，應係因被告甲○○當時已駕車接近其等原先與
      被告乙○○會合之地點，是以其要求下車，以利於搭乘捷
      運返回臺北車站，則被告丙○○此部分所辯，亦難據為有
      利之認定。
（五）綜上，被告丙○○所辯上情，即無足採。
四、被告甲○○雖辯稱伊並不知「陳震千」所寄放者為第一級毒
    品海洛因，且伊僅是受指示幫助「陳震千」等人代為交付第
    一級毒品海洛因，並非出售之人，稱僅成立幫助犯云云（院
    一卷第37頁）。惟查，本案自被告甲○○處搜得之新臺幣現
    金高達247 萬元，新加坡幣高達5 萬元，以被告甲○○從事
    計程車業所得賺取之報酬相較，已屬巨款，另所搜得之第一
    級毒品海洛因6 包，純度高達94.78%，純質淨重高達1313.6
    5 公克，已如前述，其價值高昂，果交付他人代為保管，本
    易遭保管之人捲款潛逃，是以衡情果非「陳震千」、「阿平
    」極為信任且為涉案較深之重要角色，「陳震千」當無任意
    將巨額現金及為數甚多之第一級毒品海洛因交予被告甲○○
    保管之理；又以被告甲○○供稱與「陳震千」認識四十餘年
    ，與「阿平」認事二十餘年，均為好朋友等情（偵一卷第20
    、82、110 頁），其對「陳震千」、「阿平」之姓名應能知
    悉，然卻供稱不知道「陳震千」、「阿平」之真實姓名；再
    被告甲○○於偕同警方至住處搜索之際，雖主動自其衣櫃內
    交出其餘未遭查獲之4 包第一級毒品海洛因，然卻刻意隱瞞
    同一衣櫃內尚有上開巨額現金一事，經調查員重行搜索該衣
    櫃，始查扣該筆現金，亦據證人壬○○、辛○○於審理中結
    證明確（院二卷第223 頁），均見被告甲○○有迴護「陳震
    千」、「阿平」之情，則被告甲○○果係不知內情之人，而
    無欲與「陳震千」、「阿平」等人共同犯案，其當可供出實
    情及自始主動交出扣案現金，又何需刻意迴護渠等？再被告
    丁○○亦明確供稱：本案始末被告甲○○都知道等語在卷（
    院二卷第175 頁），被告甲○○復於警詢中已自承：本案交
    易價錢由被告乙○○方面洽談等語（偵一卷第20頁），則被
    告甲○○應自始知悉本件係從事第一級毒品海洛因之買賣，
    且有將第一級毒品海洛因取交與被告丁○○、丙○○等人之
    出售行為，應為共同正犯，其辯稱係幫助犯云云，亦不足採
    信。另「阿平」既受「陳震千」之指示獨自一人攜帶上開巨
    額現金及價值不菲之第一級毒品海洛因前往被告甲○○住處
    藏放，並已明白指示被告甲○○等待進一步指令以交付相關
    之人，則其亦應為「陳震千」至為信任且熟知內情之人，應
    與「陳震千」、「「阿林仔」、被告甲○○、乙○○等人就
    本案交易有犯意聯絡，亦應為共同正犯，附此敘明。
五、再被告丁○○雖辯稱本件交易之第一級毒品海洛因由被告乙○○交給伊，伊正要拿給被告丙○○查看時，就為警查獲云
    云（院一卷第283頁）。惟本件被告丁○○與丙○○於案發
    當日北上之前，被告丁○○即已與「阿林仔」就以每包125
    萬元購入第一級毒品海洛因2 包達成合意，已如前述。又被
    告甲○○於查獲當日自其住處取交第一級毒品海洛因2 包至
    其車上，由被告乙○○交至後座後，即由被告丙○○取之觀
    看，且經警查獲之際，該2 包第一級毒品海洛因確實在被告
    丙○○之手中，已如前述；佐以被告甲○○供稱其將第一級
    毒品海洛因2 包交給被告乙○○後，被告乙○○隨即要伊載
    被告丁○○等人返回捷運站，如果他們下車後就會將該2 包
    第一級毒品海洛因帶走（院卷第38頁）等客觀情狀，堪認本
    案作為交易客體之2 包第一級毒品海洛因業已交付與被告丁○○、丙○○，而完成販賣之行為。是被告丁○○、丙○○
    與被告甲○○分別所為販入、賣出第一級毒品海洛因之犯行
    均已既遂至明。
六、末參以非法販賣海洛因係政府嚴予查緝之違法行為，且海洛
    因並無公定之價格，並可任意分裝或增減其份量，而每次買
    賣之價量，亦隨時依雙方關係之深淺、當時之資力、需求程
    度及對行情之認知等因素而異其標準，非可一概而論，因之
    販賣之獲利，除經坦承犯行，或帳冊價量均臻明確外，委難
    察得實情，而販賣之人從價差或量差中牟利方式雖異，惟其
    圖利之非法販賣行為則均相同，是縱未確切查得販賣賺取之
    實際差價，但除別有事證，足認係按同一價格轉讓，確未牟
    利之情形外，尚難執此認非法販賣之事證有所不足，致知過
    坦承者難辭重典，飾詞否認者反得逞僥倖，而失情理之平；
    且海洛因價格昂貴，取得不易，苟無利可圖，應無甘冒被查
    緝法辦之危險而平白為轉讓毒品之可能，又販賣第一級毒品
    乃法定本刑為死刑、無期徒刑之重罪，本案「陳震千」、「
    阿平」、「阿林仔」、被告乙○○、甲○○若非以從中賺取
    價差之營利意圖售出第一級毒品海洛因2 包，被告丁○○、
    「阿忠」、丙○○等人果非欲於購入後轉手賣出以謀取價差
    ，何以干冒遭查緝判處重刑之風險進行本件交易？渠等均具
    有營利之意圖，亦堪認定。
七、論罪科刑：
（一）按販賣毒品罪，不以販入之後復行賣出為要件；祇須以營
      利為目的，販入或賣出，有一於此，即已成立。又販賣毒
      品之罪，僅須已著手於販入、賣出之行為並以交付買賣之
      標的物（毒品），即屬販賣毒品罪之既遂，亦即行為人基
      於意圖營利而販賣毒品之故意，買賣毒品之雙方已就買賣
      之內容意思表示一致，且交付毒品，其販入、賣出毒品行
      為已然完成，至買賣毒品之價金是否已完成交付，核無影
      響於其犯行業已既遂之認定。是本案作為交易客體之第一
      級毒品海洛因既已由被告乙○○、甲○○交付予被告丁○○、丙○○收受，則被告甲○○之賣出第一級毒品海洛因
      行為及被告丁○○、丙○○等人販入第一級毒品海洛因之
      行為即均已完成，是核被告丁○○、丙○○、甲○○所為
      ，均係犯毒品危害防制條例第4 條第1 項之販賣第一級毒
      品罪。被告丁○○、丙○○、甲○○持有第一級毒品海洛
      因之低度行為，已為其等販賣之高度行為所吸收，不另論
      罪。被告丁○○、丙○○與「阿忠」間就上開販入海洛因
      之行為，及被告甲○○、乙○○與「阿林仔」、「陳震千
      」、「阿平」等人就賣出第一級毒品海洛因之行為，分別
      有犯意聯絡與行為分擔，應各論以共同正犯。
（二）又被告丙○○前於93年間，因違反槍砲彈藥刀械管制條例
      案件，經臺灣高等法院高雄分院以93年度上訴字第503 號
      判處有期徒刑1 年4 月，併科罰金10萬元確定，嗣經本院
      依「中華民國九十六年罪犯減刑條例」減其上開宣告刑二
      分之ㄧ；另分別於95年間，因違反毒品危害防制條例、偽
      造文書案件，分別經本院以95年度簡字第174 號、96年度
      易字第90號各判處有期徒刑4 月、4 月確定，亦經裁定減
      刑及定其應執行刑為有期徒刑4 月，而於96年8 月14日易
      科罰金執行完畢，有臺灣高等法院被告前案紀錄表1 份在
      卷可憑，其於有期徒刑執行完畢後5 年內故意再犯上開有
      期徒刑以上之罪，為累犯，應依刑法第47條第1 項規定加
      重其刑，但其法定刑為死刑、無期徒刑部分，依法不得加
      重其刑，僅就罰金刑部分加重其刑。
（三）再按毒品危害防制條例制定之目的，係為防製毒品危害，
      維護國民身心健康，而有關販賣第一級毒品罪責部分，則
      處以死刑或無期徒刑之重刑；然若未分別行為人販賣第一
      級毒品之數量、次數、獲利金額及所造成之危害，一律處
      以死刑或無期徒刑之重刑，自非罰其所當罰刑事政策之目
      的，亦非為阻絕毒害之唯一方法。查被告等人所販入及賣
      出之一級毒品海洛因，數量雖大，惟其等均未曾有販賣第
      一級毒品海洛因之前科，有臺灣高等法院被告前案紀錄表
      3 份在卷足憑，且所相關毒品亦適時為警查獲，而未流入
      市面造成實際危害，犯罪情節顯可憫恕，若處以法定最輕
      本刑無期徒刑，仍屬過重，爰依刑法第59條規定，均減輕
      其刑，就被告丙○○部分，並與上開加重事由，依法先加
      後減之（法定刑為死刑、無期徒刑部分不得加重，僅就罰
      金刑部分加重其刑）。
（四）併辦意旨所指之犯罪事實，與本件業經起訴之犯罪事實，
      為事實上同一之案件，本院自應併予審究。又97年4 月17
      日上午11時48分許，以門號0000000000號門號與被告丁○○進行通話之人，係「阿忠」而非被告丙○○，已如前述
      ，公訴意指認係被告丙○○以該通話約定暗語等情，或有
      誤認，附此敘明。
（五）爰審酌被告丁○○、甲○○、丙○○等人不思以正當方式
      謀生，竟為獲取非法利益，明知海洛因對施用者之健康危
      害甚鉅，猶欲販售圖利，戕害他人身心健康，嚴重破壞對
      社會治安，惡性非輕，且本件扣案之海洛因合計淨重高達
      淨重1386公克，純度94.78%，純質淨重1313.65 公克，數
      量龐大且純度甚高，其價值高昂，一旦流入市面，後果不
      堪設想，又被告丁○○居間洽談交易細節，復出面進行交
      易，為本案第一級毒品海洛因買賣交易之關鍵人物，雖曾
      於犯後否認犯行並飾詞掩護被告丙○○，以干擾檢警辦案
      ，然於本院審理時終能供出被告丙○○部分之參與犯行，
      復就本案經過均大致坦承，且並無前科，有臺灣高等法院
      被告前案紀錄表1 份可憑；而被告丙○○其參與之行為雖
      未若被告丁○○，然其除上開構成累犯之前科外，另有妨
      害風化、施用毒品、偽造文書等前科，品行不佳，亦有臺
      灣高等法院被告前案紀錄表1 份足稽，且於犯後仍一再飾
      詞狡辯，毫無悔意，浪費司法資源；被告甲○○受託保管
      扣案之大量第一級毒品海洛因，復出面進行第一級毒品海
      洛因之交易，參與程度非輕，然念其於犯後其餘被告丁○○、丙○○、乙○○尚未供出實情前，即自始坦認受「陳
      震千」指示交付海洛因之樣本及於案發當日如何進行海洛
      因交易等經過，而利於檢警查緝犯罪等一切情狀，分別酌
      情量處如主文所示之刑，另依被告等人販賣第一級毒品海
      洛因之犯罪性質，本院認有褫奪公權之必要，爰分別諭知
      褫奪公權8 年，以示懲儆。
（六）扣案如附表編號一所示第一級毒品海洛因2 包既係查獲之
      毒品，不論屬於犯人與否，均應依毒品危害防制條例第18
      條第1 項之規定，沒收銷燬之。附表編號二所示第一級毒
      品海洛因4 包，亦為查獲之毒品，且為共犯「陳震千」等
      人所有而供犯罪所用之物，與被告丁○○、丙○○等人上
      開販入第一級毒品海洛因之行為無涉，應依毒品危害防制
      條例第18條規定，於被告甲○○所犯上開罪名項下宣告沒
      收之。至毒品鑑定耗損部分，因已滅失不存在，自無庸諭
      知沒收銷燬。另扣案如附表編號三所示之行動電話1 支（
      含其SIM 卡），係被告丁○○所有而供本案犯罪所用，業
      據其供明在卷（警卷第17頁、偵一卷第132 頁），此雖非
      被告丙○○所有，然被告丙○○既與被告丁○○共犯上開
      犯行，依共同正犯責任共同原則，自應均依毒品危害防制
      條例第19條第1 項之規定，於被告丁○○、丙○○所犯罪
      名項下予以宣告沒收。扣案如附表編號四所示之行動電話
      1 支（含其SIM 卡），係被告甲○○所有供本案犯罪使用
      ，附表編號五所示行動電話1 支（含其SIM 卡），其內SI
      M 卡門號之申登人雖為黃介山，然實係被告乙○○借用其
      叔叔黃介山之名義所購買之易付卡門號，且為被告乙○○
      使用供本案犯罪聯繫，應認為被告乙○○所有，業據其等
      分別供陳在卷（警卷第10、11、23、24頁、偵一卷第13頁
      ），依共同正犯責任共同原則，自應均依毒品危害防制條
      例第19條第1 項之規定，於被告甲○○所犯罪名項下予以
      宣告沒收。
（七）末查，扣案為被告丙○○所有行動電話2 支（搭配門號各
      為：0000000000及0000 000000） 、被告乙○○所有之行
      動電話2 支（門號各為0000000000000 、0000000000），
      ，均無證據證明係供其等販賣毒品所用之物，爰不予宣告
      沒收。又扣案之現金247 萬元及新加坡幣5 萬元，係「陳
      震千」、「阿平」等人於案發前即已取交被告甲○○保管
      ，業據被告甲○○供承在卷，且被告丁○○於審理中供稱
      本案交易價金尚未及交付即為警查獲，本件亦查無其餘佐
      證足認上開現金247 萬元為本案販賣第一級毒品海洛因之
      價金，則扣案現金247 萬元、新加坡幣5 萬元均與本案無
      關，就此亦不予宣告沒收，附此敘明。
、不另為無罪諭知：
一、公訴意旨另以：被告甲○○、姓名年籍均不詳之綽號「阿平
    」之成年人及「陳震千」等人均明知海洛因業經主管機關公
    告列為毒品危害防制條例第2 條第2 項第1 款之第一級毒品
    ，不得非法販賣、持有，竟共同基於意圖營利而販賣第一級
    毒品之犯意聯絡，先由「陳震千」於97年4 月17日17時25分
    許前之不詳時間，以不詳之代價，向姓名年籍均不詳之成年
    人，販入不詳數量之第一級毒品海洛因，隨即交與綽號「阿
    平」之成年人販售，並由綽號「阿平」之成年人販出，於上
    開時間前之不詳時間，在不詳地點，與姓名年籍均不詳之成
    年人等人，以新加坡幣5 萬元及247 萬元之代價，販出不詳
    數量之第一級毒品海洛因，因認被告甲○○此部分所為，亦
    涉犯毒品危害防制條例第4 條第1 項販賣第一級毒品罪嫌等
    語。
二、按犯罪事實應依證據認定之，無證據不得認定其犯罪事實；
    不能證明被告犯罪者，應諭知無罪之判決，刑事訴訟法第15
    4 條第2 項、第301 條第1 項分別定有明文。復按刑事訴訟
    上證明之資料，無論其為直接或間接證據，均須達於通常一
    般之人均不致有所懷疑，而得確信其為真實之程度，始得據
    為有罪之認定，若關於被告是否犯罪之證明未能達此程度，
    而有合理懷疑之存在，致使無從形成有罪之確信，根據「罪
    證有疑，利於被告」之證據法則，即不得遽為不利被告之認
    定，亦有最高法院76年度臺上字第4986號判例可資參照。
三、公訴意旨認被告甲○○涉犯上揭販賣第一級毒品罪嫌，無非
    係以被告甲○○於調查員詢問及偵查中之供詞與上開扣案第
    一級毒品海洛因、現金等為其論據。訊據被告甲○○則堅決
    否認有何此部分所指販賣第一級毒品之犯行，並辯稱：伊並
    未與「陳震千」、「阿平」、被告乙○○等人共為此部分販
    賣毒品之犯行等語（院一卷33、170 頁）。經查，被告甲○○固於偵查中供稱上開現金為「阿平」等人販毒不法所得，
    然亦供稱此係依其個人之直覺判斷，否則「阿平」不能有這
    麼多錢、上開金錢「應該」是「阿平」販毒的錢等語（偵一
    卷第82、92、114 頁），復於審理中供稱：並未聽「陳震千
    」或「阿平」告知販賣第一級毒品海洛因而取得上開金錢之
    經過，亦未曾見到此一過程等語（院一卷第33頁），顯見上
    開扣案現金之來源，僅係被告甲○○個人之臆測，尚無法以
    該等臆測之詞據為被告甲○○確有此部分販賣第一級毒品海
    洛因之犯行。另參以被告乙○○亦於本院審理中供稱：以往
    「陳震千」、「阿林仔」並未要求伊從事相關販賣第一級毒
    品海洛因之行為（院一卷第53頁），亦核與被告甲○○所辯
    相符。況檢察官此部分所指之事實，就犯罪之時間、地點、
    販售之對象均記載不詳，且依卷內證據資料又無從查知該等
    具體之時間、地點、販賣對象，本件雖有扣案247 萬元、新
    加坡幣5 萬元為證，然金錢來源管道不一，本無法以該等現
    款係與第一級毒品海洛因一併扣案，遽認為被告甲○○與「
    陳震千」、「阿平」等人共同販毒所得；且公訴人復未再提
    出其他積極證據證明被告甲○○有何此部分所指分之犯行，
    是被告甲○○此部分之犯罪即屬不能證明，應為無罪，惟公
    訴意旨認此部分所指如構成犯罪，與被告甲○○所犯前開經
    論罪科刑之行為間，有實質上或裁判上一罪之關係（院二卷
    第225 、226 頁），就此爰不另為無罪之諭知。
據上論結，應依刑事訴訟法第299條第1項前段，毒品危害防制條
例第4 條第1 項、第18條第1 項前段、第19條第1 項前段，刑法
第11條、第28條、第47條第1 項、第59條、第37第2 項，判決如
主文。
本案經檢察官戊○○到庭執行職務。
中    華    民    國    98    年    2     月    6    日
            刑事第十三庭  審判長法  官   唐照明
                                法  官   楊國煜
                                法  官   黃苙荌
以上正本證明與原本無異。
如不服本判決應於收受送達後10日內向本院提出上訴書狀，並應
敘述具體理由；如未敘述上訴理由者，應於上訴期間屆滿後20日
內向本院補提理由書（均須按他造當事人之人數附繕本）「切勿
逕送上級法院」。
中    華    民    國    98    年    2     月    10    日
                                書記官   廖佳玲
附表：沒收物
┌──┬───────────┬─────┬────────────┬───┐
│編號│名稱及數量            │所有人    │檢驗結果                │沒收之│
│    │                      │          │                        │依據  │
├──┼───────────┼─────┼────────────┼───┤
│一  │第一級毒品海洛因貳包  │被告丁○○│均含第一級第6 項毒品海洛│      │
│    │（查獲時毛重均為355公 │、丙○○及│因成分，合計淨重1386.00 │      │
│    │克）                  │共犯「阿忠│公克（空包裝總重14.63 公│      │
│    │                      │」所有    │克），純度94.78%，純質淨│      │
├──┼───────────┼─────┤重1313.65 公克，有法務部│      │
│二  │第一級毒品海洛因肆包（│共犯陳震千│調查局調科壹字第09723025│      │
│    │查獲時毛重分別為355.2 │所有      │390 號濫用藥物實驗室鑑定│      │
│    │公克、260.9公克、38.9 │          │書1 紙在卷可憑（見臺灣高│      │
│    │公克、38.9公克）      │          │雄地方法院檢察署97年度偵│      │
│    │                      │          │字第11612 號卷第136頁） │      │
│    │                      │          │。                      │      │
├──┼───────────┼─────┼────────────┼───┤
│三  │NOKIA 牌行動電話（含門│被告丁○○│                        │      │
│    │號0000000000號SIM 卡1 │          │                        │      │
│    │張）壹支              │          │                        │      │
├──┼───────────┼─────┼────────────┼───┤
│四  │SONY牌棕色手機（含門號│被告甲○○│                        │      │
│    │：0000000000號SIM 卡1 │          │                        │      │
│    │張）壹支              │          │                        │      │
├──┼───────────┼─────┼────────────┼───┤
│五  │NOKIA牌淺藍色行動電話 │被告乙○○│                        │      │
│    │（含門號0000000000 號 │          │                        │      │
│    │SIM卡1 張）壹支       │          │                        │      │
└──┴───────────┴─────┴────────────┴───┤
附錄本判決論罪科刑法條：
毒品危害防制條例第4條
製造、運輸、販賣第一級毒品者，處死刑或無期徒刑；處無期徒
刑者，得併科新臺幣1 千萬元以下罰金。
製造、運輸、販賣第二級毒品者，處無期徒刑或7 年以上有期徒
刑，得併科新臺幣7 百萬元以下罰金。
製造、運輸、販賣第三級毒品者，處5 年以上有期徒刑，得併科
新臺幣5 百萬元以下罰金。
製造、運輸、販賣第四級毒品者，處3 年以上10年以下有期徒刑
，得併科新臺幣3 百萬元以下罰金。
製造、運輸、販賣專供製造或施用毒品之器具者，處1 年以上7
年以下有期徒刑，得併科新臺幣1 百萬元以下罰金。
前五項之未遂犯罰之。


司法院資訊處製作；財團法人民間司法改革基金會備份。
